臺灣板橋地方法院刑事裁定　　　　　　 94年度交聲字第903號
原處分機關　交通部公路總局臺北區監理所
異　議　人　甲○○
　　　　　　　　　　　3
上列異議人因不服原處分機關於民國94年5 月9 日所為北監自裁
字第裁40-ZFA001811號違反道路交通管理事件裁決書所為處分，
經聲明異議，本院裁定如下：
    主  文
異議駁回。
    理  由
一、本件聲明異議意旨詳如附件聲明異議狀所載。
二、按「汽車行駛於高速公路或設站管制之道路，而不遵管制之
    規定者，處汽車駕駛人新臺幣三千元以上六千元以下罰鍰」
    、「汽車駕駛人有左列各款所列條款之一者，除依原條款處
    罰鍰外，並予記點：一、有第三十三條、第三十八條第一項
    、第四十條第一項、第四十五條、第四十七條第一款至第四
    款、第四十八條、第四十九條或第六十條第一項、第二項第
    一款至第三款情形之一者，各記違規點數一點」，道路交通
    管理處罰條例第33條第1 項及第63條第1 項第1 款定有明文
    。
三、經查：異議人當時名下所有8D-0898 號自用小客車，於民國
    （下同）94年1 月22日15時13分許，違規超速以時速114 公
    里行經國道3 號高速公路內線車道北上38公里處（按當地最
    高速限為時速100 公里），經設置該處之固定超速照片桿攝
    得其上開車輛違規超速時之照片乙情，業據證人即警員乙○
    ○到院證述明確，並當庭提出上開照片之放大照片乙紙可憑
    ，且上開放大照片經本院當庭檢視之結果，確為原有經警寄
    交異議人收執之超速照片相同，而其上遭該處超速照相桿所
    攝得超速行駛車輛之後方牌照處，經仔細核對，亦確可認定
    其車號為8D-0898 號無誤，且證人乙○○於本院審理時亦證
    稱：「（你能確定車號嗎？）車號為八Ｄ○八九八。車號若
    比較模糊我們會以警政署電腦資料核對車輛的顏色、廠牌，
    再以放大鏡放大後肉眼辨識，確定本件違規車輛確為賓士車
    廠Ｃ系列銀色的八Ｄ○八九八號車才開單告發」等語（見本
    院卷94年6 月29日訊問筆錄第2 頁）明確，而異議人於聲明
    異議狀中亦未曾陳述其車牌有遺失或遭竊之情形（按異議人
    經合法傳喚亦未到庭陳述意見），是上開自用小客車於右揭
    時間確有違規超速以時速114 公里行經上開路段乙情，應堪
    認定。至於異議人另辯稱其於右揭時地未曾駕駛上開自用小
    客車云云，惟異議人於右揭時地既係登記上開自用小客車之
    所有人乙節，既為異議人於聲明異議狀中所不否認，且異議
    人亦未提出上開自用小客車於右揭時地有無遺失或遭竊之相
    關事證，則異議人對上開究係何人駕駛上開自用小客車，並
    違規超速行駛乙情，自應於事後追查明確，以利原處分機關
    依法對該汽車駕駛人裁罰，惟本件異議人竟僅事後空言其於
    右揭時地未曾駕駛上開自用小客車云云，而企免罰，顯有未
    合，是異議人對上開自用小客車於右揭時地違規超速行駛乙
    節，依道路交通管理處罰條例第85條第3 項「本條例關於車
    輛駕駛人之處罰，如應歸責於車輛所有人者，處罰車輛所有
    人」之規定，自屬可歸責於車輛所有人，自可逕對上開自用
    小客車之所有人即異議人裁罰，至為顯然。綜上所述，本件
    原處分機關以上開自用小客車上開違規超速行駛行為明確，
    依道路交通管理處罰條例第33 條 第1 項、第63條第1 項第
    1 款及第85條第3 項之規定，裁處車輛所有人即異議人新台
    幣（下同）3000元之罰鍰，並記違規點數乙點，自無任何違
    法或不當之處，至為灼然。茲本件異議人雖不服原處分機關
    所為上開裁決書之處分，而聲明異議，惟其空言指摘云云，
    揆諸上述，為無理由，應予駁回。
據上論斷，應依道路交通案件處理辦法第19條，裁定如主文。
中　　華　　民　　國　　94　　年　　7 　　月　　5 　　日
                    交通法庭  法　官  林  晏  鵬
上列正本證明與原本無異。
如不服本裁定，應於裁定送達後五日內向本院提出抗告狀。
                              書記官  陳  君  偉
中　　華　　民　　國　　94　　年　　7 　　月　　5 　　日
